# 权益法转成本法后丧失控制权改权益法核算的，个表其他综合收益资本公积如何处理

提问人：杨臭臭 时间：2016-09-23 10:20:08
原权益法30%后增资为90%，今年部分处置后余45%改权益法核算，问最早30%股权采用权益法核算确认的其他综合收益 资本公积在丧失控制权日是按处置比例还是全部结转，个表和合表如何处理，谢谢，在线等。。

回答人：chenyiwei
你说的问题只存在于投资方（原母公司）的个别报表层面，合并报表层面是没有这个问题的。 在投资方个别报表层面，权益法转为成本法时，对原先的其他综合收益是不动的，继续保持原状。成本法再转为权益法时，因为核算科目不变（都在长期股权投资中核算），因此个别报表层面不作为一项跨越会计处理界线的重大事项，所以其他综合收益应按比例结转，结转金额为：原有余额*(90%-45%)/90%。

提问人：杨臭臭 时间：2016-09-23 19:06:15
谢谢您百忙之中解答回复，但是这与注会教材阐述的不一致啊

回答人：chenyiwei
这个问题准则没有更细化的规定，只是说处置时按比例结转。教材并非执业依据，出现多种不同理解完全正常。